【裁判字號】    97,審訴,209
【裁判日期】    971231
【裁判案由】    毒品危害防制條例
【裁判全文】
臺灣士林地方法院刑事判決             97年度審訴字第209號
公  訴  人  臺灣士林地方法院檢察署檢察官
被      告  甲○○
上列被告因違反毒品危害防制條例案件，經檢察官提起公訴（九
十七年度毒偵字第一八五九號），被告為有罪之陳述，本院合議
庭裁定改行簡式審判程序，並判決如下：
    主  文
甲○○施用第一級毒品，處有期徒刑柒月；又施用第二級毒品，
處有期徒刑肆月，扣案之吸食器壹組沒收，應執行有期徒刑玖月
，扣案之吸食器壹組沒收。
    事  實
一、甲○○前因施用毒品案件，經觀察、勒戒後，認無繼續施用
    毒品之傾向，於民國九十七年七月十四日釋放出所，並經臺
    灣士林地方法院檢察署檢察官以九十七年度毒偵字第一二一
    、五七七號為不起訴處分確定。詎其仍不知悔改，於上開觀
    察、勒戒執行完畢釋放後五年內，復基於施用第一級毒品海
    洛因及第二級毒品甲基安非他命之犯意，分別於九十七年八
    月二十八日為警採尿往前回溯一百二十小時內某時，在臺北
    市內湖區之友人住處，以將海洛因摻入香菸點燃吸食之方式
    ，施用海洛因一次，另於九十七年八月二十五日下午某時許
    ，在臺北縣汐止市○○○路二七七巷十六號一樓住處，以玻
    璃球燒烤吸食之方式，施用甲基安非他命一次。嗣於九十七
    年八月二十八日凌晨一時十分許，在臺北縣汐止市○○○路
    二七七巷十八號前為警查獲，並扣得吸食器一組，經警採集
    尿液送驗呈嗎啡及甲基安非他命陽性反應，始查知上情。
二、案經臺北縣政府警察局汐止分局報請臺灣士林地方法院檢察
    署檢察官偵查起訴。
    理  由
一、前揭犯罪事實，業據被告甲○○於本院準備程序及審理時供
    認不諱，又被告為警查獲時，經採集其尿液送檢驗結果，呈
    嗎啡及甲基安非他命陽性反應，有臺灣檢驗科技股份有限公
    司九十七年九月十六日編號CH/2008/90052 號濫用藥物檢驗
    報告及臺北縣政府警察局汐止分局偵辦毒品案件人犯尿液檢
    體編號對照表一份在卷可稽，復有查獲之吸食器一組扣案可
    資佐證，足徵被告自白與事實相符。本件事證明確，被告犯
    行堪以認定。
二、按犯毒品危害防制條例第十條之施用毒品罪者，檢察官應聲
    請法院裁定令被告入勒戒處所觀察、勒戒。觀察、勒戒後，
    檢察官依據勒戒處所之陳報，認受觀察、勒戒人無繼續施用
    毒品傾向者，應即釋放，並為不起訴處分；認受觀察、勒戒
    人有繼續施用毒品傾向者，檢察官應聲請法院裁定令入戒治
    處所施以強制戒治。經觀察、勒戒或強制戒治執行完畢釋放
    後，五年內再犯毒品危害防制條例第十條之罪者，檢察官或
    應依法追訴，毒品危害防制條例第二十條第一項、第二項、
    第二十三條第二項分別定有明文。查被告前因施用毒品案件
    ，經本院以九十七年度毒聲字第五七號裁定送觀察、勒戒後
    ，認無繼續施用毒品之傾向，由臺灣士林地方法院檢察署檢
    察官以九十七年度毒偵字第一二一、五七七號為不起訴處分
    確定，於九十七年七月十四日釋放出所，有臺灣士林地方法
    院檢察署九十七年度毒偵字第一二一、五七七號不起訴處分
    書、法務部全國檢察官線上查詢刑案人犯在監所最新資料報
    表及全國施用毒品案件紀錄表各一份在卷可稽，被告於觀察
    、勒戒執行完畢釋放後，五年內再犯毒品危害防制條例第十
    條之罪，經檢察官提起公訴，本院應予審理。按海洛因、甲
    基安非他命分別係毒品危害防制條例第二條第二項第一款、
    第二款所稱之第一級、第二級毒品。核被告施用海洛因及甲
    基安非他命之行為，係犯毒品危害防制條例第十條第一項之
    施用第一級毒品罪及同條例第十條第二項之施用第二級毒品
    罪。被告持有海洛因、甲基安非他命進而施用，其持有海洛
    因、持有甲基安非他命之低度行為應分別為施用海洛因、施
    用甲基安非他命之高度行為所吸收，均不另論罪。被告所犯
    施用海洛因及施用甲基安非他命二罪，犯意各別，行為不同
    ，罪名互異，應予分論併罰。爰審酌被告有施用毒品之前科
    ，素行不佳，惟考量其均僅施用一次及犯罪戕害自己身心健
    康，與犯罪後供認犯行之態度等一切情狀，分別量處如主文
    所示之刑，並定其應執行之刑。
三、扣案之吸食器一組，係被告所有供施用甲基安非他命所用之
    物，業據其於本院審理時供明在卷，應依刑法第三十八條第
    一項第二款之規定宣告沒收。至扣案之分裝袋三十個，因與
    本案犯罪事實無關，自不予宣告沒收。
據上論斷，應依刑事訴訟法第二百九十九條第一項前段、第二百
七十三條之一第一項，毒品危害防制條例第十條第一項、第二項
，刑法第十一條前段、第三十八條第一項第二款、第五十一條第
五款，判決如主文。
本案經檢察官蔡元仕到庭執行職務。
中    華    民    國    97    年    12    月    31    日
                  刑事第一庭法  官  周明鴻
以上正本證明與原本無異。
如不服本判決應於收受判決後10日內向本院提出上訴書狀，並應
敘述具體理由；其未敘述上訴理由者，應於上訴期間屆滿後20日
內向本院補提理由書（均須按他造當事人之人數附繕本）「切勿
逕送上級法院」。
                            書記官  丁梅芬
中    華    民    國    97    年    12    月    31    日
附錄論罪科刑法條：
毒品危害防制條例第十條第一項、第二項
施用第一級毒品者，處 6 月以上 5 年以下有期徒刑。
施用第二級毒品者，處 3 年以下有期徒刑。


司法院資訊處製作；財團法人民間司法改革基金會備份。
